---
title: "Hausaufgabe2_wessel.Rmd"
output: html_notebook
---
```{r}
library(tidyverse)
```

```{r}
books <- BX_Books %>%
  select(ISBN,`Book-Title`,`Book-Author`,`Year-Of-Publication`,Publisher)
```

```{r}
ratings <- BX_Book_Ratings %>%
  left_join(BX_Books)
```

```{r}
AnzahlBooks <-
  ratings %>%
  group_by(Publisher) %>%
  summarise(AnzahlBooks = n())
```


#Gibt es eine lineare Beziehung zwischen Anzahl Bücher pro Publisher und Anzahl Ratings, die die Bücher eines Publishers erhalten? 
```{r}
AnzahlRatings <- books %>%
  group_by(Publisher) %>%
  summarise(AnzahlBewertungen = n()) %>%
  arrange(desc(AnzahlBewertungen))
```
Es lässt sich eine lineare Regression bilden. Je mehr Bücher ein Verlag hat, desto mehr streut sich aber auch die Anzahl der Bewertungen auf beiden Seiten der Gerade. Es gibt also einen Zusammenhang, jedoch ist dieser nicht allzu ausschlaggebend.
```{r}
Verlage <- AnzahlBooks %>%
  right_join(AnzahlRatings)
```


```{r}
plot(Verlage$AnzahlBooks ~ Verlage$AnzahlBewertungen)
fit <- lm(Verlage$AnzahlBooks ~ Verlage$AnzahlBewertungen)
abline(fit)
```
#Haben ältere Bücher mehr Ratings, weil sie mehr Zeit haben, um Ratings zu sammeln?
```{r}
ratings %>%
  group_by(`Year-Of-Publication`) %>%
  summarise(AnzahlBewertungen = n()) %>%
  arrange((`Year-Of-Publication`))
```
Es gibt keinen direkten Zusammenhang zwischen dem Publikationsdatum und der Anzahl der Bewertungen. Vor allem Bücher die zwischen 1990 und 2004 erschienen sind haben die meisten Bewertungen erhalten. Vor 1990 nehmen die Bewertungen eher ab als zu.

```{r}
publication <- ratings %>%
  group_by(`Year-Of-Publication`) %>%
  filter(`Year-Of-Publication` > 1895) %>%
  filter(`Year-Of-Publication` < 2025) %>%
  summarise(AnzahlBewertungen = n()) %>%
  arrange((`Year-Of-Publication`))
```
```{r}
JahrBewertung <- books %>%
  right_join(publication)
```
```{r}
plot(JahrBewertung$`Year-Of-Publication` ~ JahrBewertung$AnzahlBewertungen)
fit <- lm(JahrBewertung$`Year-Of-Publication` ~ JahrBewertung$AnzahlBewertungen)
abline(fit)
```
